臺灣高等法院刑事判決
110年度原交上訴字第5號
上  訴  人  
即  被  告  陳國雄



選任辯護人  江宜蔚律師(財團法人法律扶助基金會指派律師）
上列上訴人因公共危險等案件，不服臺灣士林地方法院110年度
原交訴字第1號，中華民國110年3月4日第一審判決（起訴案號：
臺灣士林地方檢察署109年度偵字第17091號、109年度偵緝字第1
193號、109年度偵緝字第1194號），提起上訴，本院判決如下：
    主  文
原判決撤銷。
丁○○犯侵入有人居住之建築物竊盜罪，累犯，處有期徒刑陸月，
如易科罰金，以新臺幣壹仟元折算壹日；未扣案之犯罪所得監視
器壹臺沒收，於全部或一部不能沒收或不宜執行沒收時，追徵其
價額。又犯肇事逃逸罪，累犯，處有期徒刑陸月，如易科罰金，
以新臺幣壹仟元折算壹日。又犯竊盜罪，累犯，處有期徒刑貳月
，如易科罰金，以新臺幣壹仟元折算壹日。應執行有期徒刑拾月
，如易科罰金，以新臺幣壹仟元折算壹日。
    犯罪事實
一、丁○○分別為下列行為：
  ㈠意圖為自己不法之所有，基於竊盜之犯意，於民國108年8月3
    日14時12分許，無故侵入乙○○位於臺北市○○區○○○路0段0巷0
    00弄00號對面菜園內作為居住使用之工寮，徒手竊取工寮內
    之監視器1臺。嗣經警方據報循線追查，始悉上情。
  ㈡於109年5月8日8時30分許，駕駛車牌號碼000-0000號自用小
    客車（下稱甲車），在臺北市○○區○○街000號百齡國小前，
    為臺北市政府警察局士林分局警員攔查；丁○○為逃避查緝，
    遂駕駛甲車沿臺北市士林區福港街由西往東方向行駛，行經
    福港街與大南路口，欲左轉大南路時，本應注意左轉彎時，
    應距交岔路口30公尺前顯示方向燈，且應行至交岔路口中心
    處左轉，並不得跨越雙黃實線、占用來車道搶先左轉，而依
    當時天候晴、日間自然光線、路面係乾燥無缺陷之柏油路、
    路況無障礙物、視距良好等情狀，又無不能注意之情事，竟
    疏未注意，未先顯示左轉方向燈且未及行至該路口中心處，
    即跨越路口雙黃實線、占用來車道貿然搶先左轉，適警員丙○○騎乘車牌號碼000-000號警用機車（下稱乙車，有開啟警
    示器）沿途追緝於甲車駕駛座後方旁之位置（即甲車左後方
    ），因甲車搶先左轉而煞車不及、發生擦撞，致丙○○人車倒
    地，受有顏面及四肢多處擦挫傷之傷害（丁○○所涉過失傷害
    部分，業經原審為公訴不受理判決確定）。詎丁○○明知駕駛
    動力交通工具肇事，竟未停車察看，亦未報請警消人員到場
    處理或採取其他必要救護措施，旋即基於肇事致人傷害逃逸
    之犯意，逕自駕駛甲車駛離現場而逃逸。
  ㈢另意圖為自己不法之所有，基於竊盜之犯意，於109年8月19
    日16時40分許，侵入甲○○位於臺北市○○區○○路000號旁之菜
    園工寮內，徒手竊取甲○○置於該處之褲子口袋內現金新臺幣
    （下同）7500元。嗣經警方據報循線追查，始悉上情。
二、案經乙○○、丙○○及甲○○訴由臺北市政府警察局士林分局、北
    投分局報請臺灣士林地方檢察署檢察官偵查起訴。　
    理  由
壹、證據能力部分：
    按被告以外之人於審判外之陳述，雖不符刑事訴訟法第159
    條之1至第159條之4之規定，而經當事人於審判程序同意作
    為證據，法院審酌該言詞陳述或書面陳述作成時之情況，認
    為適當者，亦得為證據。又當事人、代理人或辯護人於法院
    調查證據時，知有第159條第1項不得為證據之情形，而未於
    言詞辯論終結前聲明異議者，視為有前項之同意，同法第15
    9條之5亦有明定。查本件檢察官、上訴人即被告丁○○（下稱
    被告）及辯護人就本判決下列所引被告以外之人於審判外陳
    述之證據能力均不予爭執，迄至言詞辯論終結，亦未對該等
    證據之證據能力聲明異議，本院審酌該些供述證據作成時，
    核無違法取證或其他瑕疵，認為以之作為本案之證據屬適當
    ，自有證據能力。其餘資以認定被告犯罪事實之非供述證據
    ，均查無違反法定程序取得之情形，依刑事訴訟法第158條
    之4反面規定，亦具證據能力。
貳、實體部分：
一、認定犯罪事實之證據及理由：
    訊據被告丁○○經合法傳喚於審判期日未到庭，但於準備程序
    中對於犯罪事實欄一㈢坦認不諱，且對於無故侵入告訴人乙○○作為居住使用之工寮、遭警方追緝而與乙車發生交通事故
    ，致警員丙○○受傷等事實固不爭執。惟就犯罪事實欄一㈠部
    分矢口否認有何竊盜行為，辯稱：當日進入該處僅是為找尋
    衛生紙云云；就犯罪事實欄一㈡部分矢口否認有何肇事逃逸
    犯行，辯稱：不知道與乙車有發生碰撞云云。辯護意旨另稱
    ：就犯罪事實欄一㈠部分，無證據顯示居住之事實且無監視
    器遭竊畫面，另被告僅係為尋找衛生紙未果而侵入該處，本
    案應有微罪不舉之適用；就犯罪事實欄一㈡部分，則被告是
    否具有過失尚有疑慮，且可能適用妨害公務規定方能充分評
    價等語。經查：
　㈠犯罪事實欄一㈠部分：　
　⒈告訴人乙○○所有之監視器1臺於上揭時、地遭人竊取之事實，
    業經證人即告訴人乙○○於警詢、偵查中指證明確（見108年
    度偵字第16787號卷，下稱偵16787卷，第19至21頁；109年
    度偵緝字第1194號卷，下稱偵緝1194卷，第119至121頁）；
    並有該處監視器錄影畫面翻拍照片、相關路口監視器畫面翻
    拍照片、車輛詳細資料報表及檢察官就該處監視器錄影畫面
    所為之勘驗筆錄等在卷可稽（見偵16787卷第31、33、35、3
    9至42頁；偵緝1194卷第57、129至134頁）。故上揭事實，
    首堪認定。　
  ⒉被告及辯護意旨雖以前詞置辯。然按刑法第321條第1項第1款
    所謂建築物，係指住宅以外上有屋面周有門壁，足蔽風雨，
    供人出入，且定著於土地之工作物而言；雖不以行竊時居住
    之人即在其內為必要，但必須通常為人所居住之處所，始足
    以當之（最高法院47年度台上字第859號判例、50年度台上
    字第532號判例意旨參照）；查乙○○於警詢、偵查中業已證
    稱：該處乃其搭建之臨時住處，平日我和女友一起住在該處
    ，當日上午9時許我送女友出門後，房子就沒人了，回來後
    發現房間內之衣服、枕頭、棉被等物都被動過， 衣櫃、抽
    屜也有被打開等語甚明（見偵16787卷第19頁；偵緝1194卷
    第119至121頁）。參以上開工寮有屋面、有門壁，所占面積
    非小，內設有客廳、房間，客廳內擺放有茶几、書櫃、冰箱
    、桌椅並設有燈光，客廳茶几上放置泡茶器具等情，有該處
    監視器錄影畫面翻拍照片存卷可查（見偵緝1194卷第129至1
    34頁），顯見該工寮內之日常生活足跡明顯，且有區分客廳
    、房間，可供人居住使用，並非僅是於菜園內推放雜物之置
    物空間，益徵乙○○所言非屬子虛，實可採信，堪認該工寮雖
    與一般住宅不同，但係屬「現有人居住之建築物」無誤；辯
    護意旨未詳加勾稽卷證，辯稱無法證明此處有居住之事實一
    語，無從遽採。再者，被告於偵查中先否認有進入該處右手
    邊之房間內，經當庭播放監視器錄影畫面後，方坦承有進入
    房間（見偵緝1194卷第143頁）；雖未能拍到被告進入房間
    後之畫面，但由影像可認有翻找、移動物品之聲音，有上述
    勘驗結果存卷可考（見偵緝1194卷第132、134頁），核與乙○○前揭證述：發現衣物、衣櫃、抽屜遭人翻動、打開之情狀
    吻合，被告卻一再陳稱未翻動物品（見偵緝1194卷第143頁
    ），而與卷存證據相違，由此俱徵被告所言已有避重就輕之
    處，更遑論其於原審中已坦認此部分犯行（見原審卷第56頁
    ），卻於本院審理時翻異前詞，其辯解之真實性即有疑慮。
    另查乙○○與被告素不相識（見偵16787卷第21頁），彼此間
    並無仇怨，實無虛構事實、誣陷被告竊取財物之動機及必要
    ，況告訴人業已提出上開監視器錄影畫面佐證，且乙○○所言
    與上開監視器錄影畫面呈現之內容相符，足見告訴人之指述
    當可採信；至於被告竊取之物品既然為監視器1臺，而非僅
    是尋找衛生紙未果，自與微罪不舉之規定無關。準此，被告
    前揭辯解，應屬事後推諉之語，不足採信。
  ㈡犯罪事實欄一㈡部分：
  ⒈被告駕駛甲車，於上開時、地與乙車發生交通事故，致員警
    丙○○受有前開傷勢一節，為被告所肯認，核與告訴人丙○○於
    警詢、偵查中之指證相符（見109年度偵字第10456號卷，下
    稱偵10456卷，第7至10、37、79、81頁；109年度偵緝字第1
    193號卷，下稱偵緝1193卷，第63頁），並有新光吳火獅紀
    念醫院診斷證明書1紙、新北市政府警察局士林分局道路交
    通事故現場圖、道路交通事故調查報告表（一）、（二）、
    現場及乙車車損照片、一同追緝被告之警用汽車行車紀錄器
    錄影畫面翻拍照片，及檢察官、原審及本院就前揭行車紀錄
    器所為之勘驗結果等附卷可參（見偵10456卷第33、39、41
    、51、53、57、59頁；偵緝1193卷第65頁；偵緝1194卷第55
    頁；原審卷第58、79至87頁；本院卷第136至137、159至171
    頁）。此部分事實，足堪認定。  
  ⒉有關本案車禍發生之經過：
  ⑴證人即告訴人丙○○於警詢、偵查中指證：109年5月8日8時20
    分許，我擔任巡邏勤務，看到甲車停在百齡國小前，經查該
    車駕駛即被告為通緝犯，我與同事遂請被告下車接受盤查，
    但被告不服攔查駕車逃逸，我與同事遂各自駕車尾隨在後，
    一路有鳴警笛、開警示燈，行至福港街與大南路口時，被告
    突然於路口左轉彎（南往西向），我當時駕車在乙車的左後
    側，因被告突然左轉彎，我當下立刻煞車，並且鳴按喇叭示
    警，仍因被告左轉彎的速度太快，我閃避不及，甲車左後車
    尾撞到我的前輪，就倒地受傷，被告未停車下車察看，直接
    駕車逃逸，是我同事事後協助我通知交通分隊到場等語明確
    （見偵10456卷第8、10、37、79、81頁；偵緝1193卷第63頁
    ）。
　⑵證人即員警洪信誠於偵查中結證：當時丙○○在百齡國小前看
    到被告的車，就以無線電通知我們，我就騎警用機車過去，
    另外也有一部警車到場，警車先停在甲車的左前方，我跟丙○○停在甲車後方，被告看到警車就加速逃逸，我、丙○○、警
    車就開始追被告，行經大南路和福港街口，被告突然左轉，
    當時丙○○在被告車輛的左後方就撞上去，丙○○摔倒，被告繼
    續把車開走，過程中，我們自百齡國小起就有開啟警報器，
    聲音很大聲，一般在車內是聽的到，後來被告就開車上國道
    逃到五股附近，警車有跟到五股，但因為塞車，他就在國道
    上棄車逃逸等語在案（見偵緝1193卷第83頁）。　
  ⑶證人即被告配偶潘惠君於警詢時陳證：當日8時40分許，我與
    被告把3位小孩送去百齡國小，準備離開時，被告就跟我說
    「是警察」，之後就開車離開，我只知道被告有前案要執行
    10個月，所以才跑給警察追，我有聽到警笛的聲音，之後被
    告便開上國道，因為前方塞車，被告就開車門跑出車外等語
    在卷（見偵10456卷第12頁）。
  ⑷綜上，證人丙○○、洪信誠上開證述告訴人丙○○於上開時、地
    騎乘警用機車（乙車）遭甲車擦撞而倒地，且被告肇事後未
    加以停留而逕行離去之情節，彼此互核一致。且證人丙○○、
    洪信誠、潘惠君均證述當時警車有開啟警報器、鳴響警笛一
    節，亦相互吻合。再者，經本院當庭勘驗警用汽車之行車紀
    錄器錄影畫面，認：警用汽車當時臨時停靠在百齡國小校門
    旁、甲車左側，旋即甲車自路旁駛入道路，有「制服員警」
    作勢請警用汽車追緝甲車，且有2名「制服員警」駕駛警用
    機車追緝甲車，警用汽車則跟追在後；2部警用機車之警示
    器均有開啟、閃爍，乙車一路均保持在甲車左後方車尾位置
    ，距離甲車車身甚近；尚未駛入福港街、大南路路口前，甲
    、乙車煞車燈即均亮起，此時福港街口號誌為綠燈，甲車車
    身向左偏移駛入對向車道、跨越雙黃線，未打左轉方向燈，
    欲轉入大南路，而擦撞左後方之乙車車頭，乙車車身搖晃後
    旋即倒地，甲車、警用汽車先後駛入大南路，警用汽車追緝
    甲車在後一情，有本院勘驗筆錄及上開錄影畫面翻拍照片存
    卷可查（見本院卷第136至137、159至171頁），核與證人丙○○、洪信誠、潘惠君所述相符。足徵上開事實，均堪認採信
    。
　⑸另證人丙○○、洪信誠、潘惠君均證述警示器有開啟、鳴響，
    且證人丙○○並稱：於甲車突然左轉前，有按鳴乙車喇叭示警
    一語甚明。衡諸證人丙○○、洪信誠與被告並無仇恨嫌隙、證
    人潘惠君則為被告配偶，實無虛構指述內容以誣陷被告之動
    機及理由，前開證述應均堪採信。又被告經通緝到案、未經
    播放前開行車紀錄器畫面前，即自承：我看後方有1臺騎機
    車的警察在追我，我在福港街與大南路口要左轉時，我後方
    警察就摔倒一語在卷（見偵緝1193卷第5頁）；準此，被告
    於駕車逃逸前，即知警察欲盤查方告知配偶「是警察」，且
    由於當時警笛大響，始終知悉警車追緝在後，並明知其駕車
    左轉大南路時，乙車摔倒在地等節，均可認定。參以被告自
    述：於左轉彎前有看前、後、左、右等語（見偵緝1193卷第
    67頁），而當時乙車一路騎駛在甲車左後方，2車相距甚近
    ，業經本院審認如上，被告既然於左轉彎前有看向左方，則
    透過甲車駕駛座旁、左側之後照鏡應即可清楚看見、判別乙
    車位置，且衡情被告當時乃是遭警察追緝，對於員警跟追之
    位置、距離必當甚為在意，如此方能即時判斷、選擇逃離方
    向及路線，更遑論乙車於甲車突然左轉時有按鳴喇叭，其後
    旋即摔倒在地，被告實無從諉為不知甲車擦撞乙車之情狀。
    是被告於車禍當時，既已知悉其甲車與乙車發生擦撞，導致
    告訴人丙○○人車倒地，進而可預見告訴人丙○○發生受傷之結
    果，其本應依法為緊急救護措施並報警處理，然被告於肇事
    後，未停留現場即逕行離開現場，客觀上自屬逃逸行為，主
    觀上亦有肇事逃逸之故意，被告所為當已構成刑法肇事逃逸
    罪。被告辯稱沒有注意後照鏡、沒有聽到警笛聲、沒注意到
    有撞倒警察云云，實屬事後卸責之詞，要難採信。
　⑹按左轉彎時，應距交岔路口30公尺前顯示方向燈或手勢，換
    入內側車道或左轉車道，行至交岔路口中心處左轉，並不得
    占用來車道搶先左轉，道路交通安全規則第102條第1項第5
    款定有明文；另雙黃實線，設於路段中，用以分隔對向車道
    ，並雙向禁止超車、跨越或迴轉，道路交通標誌標線號誌設
    置規則第149條第1項第8款亦有明定。而依當時天候晴、日
    間自然光線、路面係乾燥無缺陷之柏油路、路況無障礙物、
    視距良好等情狀，又無不能注意之情事，被告竟疏未注意，
    未先顯示左轉方向燈且未及行至該路口中心處，即跨越路口
    雙黃實線、占用來車道貿然搶先左轉，肇致本件車禍，足見
    被告對本件車禍之發生確有過失，應屬明確。又告訴人丙○○
    確係因本件車禍受有前開傷害，顯然被告之過失與告訴人丙○○之傷害間確具有相當因果關係無訛。而被告於車禍肇事並
    造成告訴人丙○○受傷後，未停留原地加以處理即駕車離去，
    是被告所為肇事逃逸之事實，足堪認定。至於辯護意旨另稱
    ：乙車追緝甲車之過程中乃是跨越雙黃線，行駛於對向車道
    ，乙車亦有違失之處云云；然按機車行駛之車道，應依標誌
    或標線之規定行駛，但執行任務之警備或巡邏機車，得不受
    第1項、第2項及第99條之1之限制，並得行駛快速公路、市
    區快速道路，不受標誌或標線之限制，但應開啟警示燈，道
    路交通標誌標線號誌設置規則第99條第1項、第4項有所明文
    ，則乙車既然當時正在執行勤務，且已開啟警示燈，自不受
    上開標線（雙黃線）分隔對向車道之限制，自難認乙車有何
    明顯過失。另辯護意旨稱：本件可能應適用妨害公務規定云
    云；然妨害公務乃是故意犯罪，本件甲、乙車擦撞之位置僅
    分別為甲車車尾、乙車前輪，而非大面積之碰撞痕跡，足見
    被告並非以甲車車身刻意撞擊乙車，可徵「本件事故之擦撞
    」是被告於逃避追緝過程中，急於左轉，不慎擦撞乙車的過
    失之舉，並非被告用以逃避追緝之妨害公務手段，自難以妨
    害公務之罪相繩，前開辯護意旨於法無據。
　㈢犯罪事實欄一㈢部分：
　　此部分事實業經被告於原審、本院審理時坦認在案，核與證
    人即告訴人甲○○於警詢、偵查中之指訴相合（見109年度偵
    字第17091號卷，下稱偵17091卷第31、32、81、83頁），並
    有相關監視器錄影畫面翻拍照片附卷可考（見偵17091卷第3
    7至39頁），足認被告此部分之任意性自白與事實相符，可
    堪認定。　
  ㈣綜上所述，被告前揭各該犯行均堪認定，自應依法論科。
二、論罪：
  ㈠按行為後法律有變更者，適用行為時之法律，但行為後之法
    律有利於行為人者，適用最有利於行為人之法律，刑法第2
    條第1項定有明文。查被告行為後，刑法第185條之4業經修
    正，並於110年5月28日公布，於同年5月30日施行。修正前
    之法定刑原為「1年以上7年以下有期徒刑」，修正後變更為
    「6月以上5年以下有期徒刑」，經比較新舊法後，適用修正
    後之刑法第185條之4較有利於被告，依刑法第2條第1項但書
    規定，應適用修正後之刑法第185條之4論處。
  ㈡核被告就犯罪事實欄一㈠部分所為，係犯刑法第321條第1 項
    第1款之侵入有人居住之建築物竊盜罪；就犯罪事實欄一㈡部
    分所為，係犯刑法第185條之4之駕駛動力交通工具肇事致人
    受傷而逃逸罪；就犯罪事實欄一㈢ 部分所為，係犯刑法第32
    0條第1項之竊盜罪。上開3罪間，犯意各別，行為互異，應
    予分論併罰。
  ㈢被告前因傷害案件，經臺灣新北地方法院以101年度易字第35
    52號判決判處有期徒刑4月確定，於105年1月11日易科罰金
    執行完畢，此有本院被告前案紀錄表在卷可參，其於前開有
    期徒刑執行完畢後，5年內故意再犯本件有期徒刑以上之3罪
    ，均為累犯，惟本院審酌被告所為成立累犯之前開案件，與
    本案之犯罪類型、行為態樣均屬相異，侵害之法益型態有別
    等節，復無證據足以認定被告就本案犯行，具有特別惡性或
    對刑罰反應力薄弱，參酌上開所述，認尚無依累犯規定加重
    最低本刑之必要，爰不予加重其刑。
三、撤銷改判之理由：
　㈠原審認被告本案上開3罪之犯行罪證明確，予以論罪科刑，固
    非無見。惟：就犯罪事實欄一㈠部分所為，應是侵入有人居
    住之建築物竊盜罪，原判決認屬侵入住宅竊盜罪，稍有違誤
    ；就犯罪事實欄一㈡部分，原判決未及適用修正後之刑法第1
    85條之4規定，另被告之過失情節乃是「未先顯示左轉方向
    燈且未及行至該路口中心處，即跨越路口雙黃實線、占用來
    車道貿然搶先左轉」，原審卻逕認「轉彎車未讓直行車先行
    」，應屬違誤（蓋告訴人丙○○駕駛乙車乃追緝被告於後，非
    屬欲直行之車輛）；且就犯罪事實欄一㈠、㈢部分遭竊之財物
    價值非鉅，原審各量處有期徒刑7月、3月，皆稍有過重，被
    告此部分上訴為有理由。原判決就此部分既有上開可議之處
    ，即屬無可維持，應由本院將原判決撤銷改判。
　㈡爰以行為人責任為基礎，並審酌被告不思以己力賺取生活所
    需，恣意竊取他人財物，另於肇事後，已可預見告訴人丙○○
    可能因此受有傷害，仍未提供傷者必要之救助或報警處理，
    亦未留下任何聯絡方式，以協助釐清肇事責任之歸屬，反而
    駕車駛離現場，不僅影響告訴人丙○○即時獲得救護及求償之
    權利，亦危害公共交通安全，所為實非可取；並考量被告於
    本案之犯後態度，另於原審時與告訴人甲○○、丙○○達成和解
    ，兼衡被告自陳其為國小肄業之教育智識程度、入所前從事
    水電工、月薪約1萬至2萬多元、已婚、尚有4名未成年子女
    待其扶養之家庭生活經濟狀況（見原審卷第74頁）等一切情
    狀，就被告所犯上開3罪，分別量處如主文第2項所示之刑；
    再者，參諸被告所犯竊盜2罪行為態樣、動機大致相同，責
    任非難重複之程度顯然較高，而肇事逃逸罪之行為態樣、動
    機則有不同；暨刑事政策有意緩和有期徒刑合併執行造成之
    苛酷，刑之科處不僅在於懲罰犯罪行為，更重在矯治犯罪行
    為人、提升其規範意識、回復對法律規範之信賴與恪守等情
    ，原審以被告所犯各罪之宣告刑為基礎，於刑法第51條第5
    款所定之外部性界限內，衡酌數罪併合處罰、限制加重刑罰
    之恤刑立法目的，綜合評價各罪類型、關係、法益侵害之整
    體效果，考量犯罪人個人特質，及以比例原則、平等原則、
    責罰相當原則、重複評價禁止原則為內涵之內部性界限，定
    其應執行如主文第2項所示。
　㈢沒收：
　⒈被告就犯罪事實欄一㈠部分所竊取之監視器1臺，為被告因本
    案所獲之犯罪所得，迄未歸還或賠償告訴人，自應依刑法第
    38條之1第1項前段規定宣告沒收；復因該等犯罪所得未據扣
    案，於全部或一部不能沒收或不宜執行沒收時，應依同條第
    3項規定，追徵其價額。
　⒉另被告就犯罪事實欄一㈢部分所竊得之7500元，因業與告訴人
    甲○○達成和解，且依和解內容全額賠償，此有和解筆錄在卷
    可參(見原審卷第111頁)，且被告所賠償金額已逾前開犯罪
    實際所得財物之價值，已達沒收制度剝奪被告犯罪利得之立
    法目的，則告訴人此部分求償權既已獲滿足，若再對被告宣
    告沒收或追徵，實有過苛之虞，爰就此部分之犯罪所得依刑
    法第38條之2第2項之規定不予宣告沒收或追徵。
四、被告經本院合法傳喚，無正當理由不到庭，爰不待其陳述，
    為一造辯論判決。　　
據上論斷，應依刑事訴訟法第371條、第369條第1項前段、第364
條、第299條第1項前段，刑法第2條第1項但書、第320條第1項、
第321條第1項第1款、第185條之4、第47條第1項、第51條第5款
、第41條第1項前段、第38條之1第1項前段、第3項，刑法施行法
第1條之1 第1 項，判決如主文。
本案經檢察官張志明提起公訴，檢察官壽勤偉到庭執行職務。
中　　華　　民　　國　　110 　年　　8 　　月　　12　　日
                  刑事第十一庭  審判長法　官  周煙平
                                      法　官  吳炳桂
                                      法　官  陳俞伶
以上正本證明與原本無異。
加重竊盜及竊盜部分不得上訴。
其餘部分如不服本判決應於收受送達後20日內向本院提出上訴書
狀，其未敘述上訴之理由者並得於提起上訴後20日內向本院補提
理由書（均須按他造當事人之人數附繕本）「切勿逕送上級法院
」。
                                       書記官  朱家麒
中　　華　　民　　國　　110 　年　　8 　　月　　13　　日
附錄：本案論罪科刑法條全文
中華民國刑法第185條之4
駕駛動力交通工具發生交通事故，致人傷害而逃逸者，處6月以
上5年以下有期徒刑；致人於死或重傷而逃逸者，處1年以上7年
以下有期徒刑。
犯前項之罪，駕駛人於發生交通事故致人死傷係無過失者，減輕
或免除其刑。　

中華民國刑法第320條
意圖為自己或第三人不法之所有，而竊取他人之動產者，為竊盜
罪，處5年以下有期徒刑、拘役或50萬元以下罰金。
意圖為自己或第三人不法之利益，而竊佔他人之不動產者，依前
項之規定處斷。
前二項之未遂犯罰之。

中華民國刑法第321條
犯前條第一項、第二項之罪而有下列情形之一者，處6月以上5年
以下有期徒刑，得併科50萬元以下罰金：
一、侵入住宅或有人居住之建築物、船艦或隱匿其內而犯之。
二、毀越門窗、牆垣或其他安全設備而犯之。
三、攜帶兇器而犯之。
四、結夥三人以上而犯之。
五、乘火災、水災或其他災害之際而犯之。
六、在車站、港埠、航空站或其他供水、陸、空公眾運輸之舟、
    車、航空機內而犯之。
前項之未遂犯罰之。